臺灣臺中地方法院刑事判決　　　　　　　　　　　　　九十四年度易字第六六六號
　　公　訴　人　臺灣臺中地方法院檢察署檢察官
　　被　　　告　丁○○
　　　　　　　　庚○○
右列被告等因恐嚇取財等案件，經檢察官提起公訴（九十三年度偵字第二０九六三號
、九十四年度偵字第三六六二號），本院判決如左：
    主  文
丁○○連續意圖為自己不法之所有，以恐嚇使人將本人之物交付，累犯，處有期徒刑
壹年陸月，如附表二所示之物品沒收。
庚○○幫助連續意圖為自己不法之所有，以恐嚇使人將本人之物交付，處有期徒刑伍
月，如易科罰金，以參佰元折算壹日，如附表三所示之物品沒收。
    犯罪事實
一、丁○○曾因妨害家庭案件，經臺灣嘉義地方法院以民國九十三年度嘉簡字第五號
    簡易判決處刑有期徒刑三月確定，並於九十三年八月二十日易科罰金執行完畢。
    詎其猶不知悔改，僅因缺錢撫養與庚○○同居所生之小孩，卻又不思以己力掙錢
    養家，適有辰○○者，為其外甥女之夫，與綽號「小宗」、「阿東」之姓名、年
    籍不詳成年男子，均為竊車集團之成員，丁○○乃基於意圖為自己不法之所有之
    概括犯意，以每件新臺幣（下同）三至五千元不等之代價，向辰○○陸續購得如
    附表一所示失竊車主之聯絡資料後（部分之資料係經由彭俊銘轉以電話告知；辰
    ○○、彭俊銘涉案之部分，另由檢察官偵查處理中），撥打電話予失竊之車主，
    向車主稱：車子在伊手中，要或不要？如要贖回，須將錢匯到伊指示之帳戶內等
    語，以此加害車主財產之事，恐嚇車主，致使如附表一所示之午○○、己○○、
    壬○○、乙○○、卯○○、癸○○等六名車主，均因擔憂被竊之車輛無法尋回而
    心生畏懼，分別依其指示，將如附表一所示之金額，匯入庚○○所有借予丁○○
    使用之三信商業銀行中正分行0000000000000 號帳戶或彰化商業銀行南臺中分行
    0000000000000000號帳戶內。丁○○即連續以此恐嚇之方式，使人將本人之物交
    付。
二、庚○○為丁○○之同居人，九十三年九月間，丁○○向其表達借用其所開立之三
    信商業銀行中正分行0000000000000號帳戶及彰化商業銀行南臺中分行000000000
    0000000 號帳戶之意，庚○○詢以作何用途，丁○○避而不答；庚○○明知丁○○之經濟狀況欠佳、又無正當職業，經詢以借用帳戶之動機，丁○○又未敢明言
    ，則其如將上開帳戶借予丁○○任意使用，丁○○實有用以從事包含恐嚇取財在
    內之財產犯罪之可能，詎其竟因與丁○○均缺錢撫養同居所生之小孩，基於即若
    丁○○果用以從事恐嚇取財之犯罪，亦不違背其本意之幫助故意，將上開帳戶提
    供予丁○○任意使用（並至少交付包含存摺、提款卡及提款卡密碼等在內之資料
    ）。嗣丁○○果於九十三年十月間，連續對於如附表一所示之午○○等六名車主
    ，為恐嚇取財之犯罪行為，庚○○迄於該時，亦知悉丁○○確係在從事恐嚇取財
    之犯罪行為，然其並無任何異議，甚至於丁○○提領現款時，亦一併陪同前往，
    而以此方式，幫助丁○○為前開之連續恐嚇取財行為。
三、嗣經警循線於九十三年十一月二十九日晚上十一時許，在丁○○與庚○○其時嘉
    義縣大埔鄉大埔五十三號之居處執行搜索時查獲，並扣得丁○○所有用以撥打恐
    嚇電話使用之門號0000000000號晶片卡一張、摩托羅拉牌3688型行動電話一支（
    序號：歸零），及庚○○所有借予丁○○使用之前開彰化商業銀行南臺中分行帳
    戶存摺一本（另扣得與本案無關之丁○○所有臺中市○○路郵局存摺一本、三信
    商業銀行金融卡私人密碼信封一張、臺中市第五信用合作社金融卡、大眾商業銀
    行金融卡、郵政儲金金融卡各一張、行動電話三支、門號0000000000號之晶片卡
    一張，及庚○○所有之臺中縣大雅鄉馬岡郵局存摺一本、臺中市第五信用合作社
    存摺一本、印章一枚等物）。
四、案經臺中縣警察局移送臺灣臺中地方法院檢察署檢察官偵查起訴。
    理  由
一、右揭犯罪事實，業據被告丁○○及庚○○均坦承不諱，核與證人即偵查中共同被
    告辰○○（見臺中縣警察局刑案偵查卷影卷第四頁至第七頁、偵字第二０九六三
    號卷(二)第三十一頁檢察官訊問筆錄、本院九十四年五月十七日審判筆錄第七頁至
    第十六頁）、彭俊銘（見臺中縣警察局刑案偵查卷影卷第十五頁）、被害人午○○、己○○、壬○○、乙○○、卯○○、癸○○（分別見偵字第二０九六三號卷
    (一)第四十三頁以下、第五十頁以下、第五十四頁以下、第五十六頁以下、第五十
    八頁以下及第六十頁以下警詢筆錄）分別於警詢、檢察官訊問或本院審理中之證
    述意旨相符（證人辰○○於本院審理中所述，與其於警詢及檢察官訊問中之供述
    不符之部分，核均為牽涉其自身之犯罪參與程度部分，參酌被告丁○○就本件之
    犯罪自始坦承不諱，及證人辰○○原於警詢及檢察官訊問中之供述僅涉及被告丁○○之部分，核均與被告丁○○之自白意旨相符等情，應認證人辰○○於本院審
    理中所為牽涉自身不同之證述，於本件被告丁○○犯罪之認定，並無影響）；此
    外，復有如附表一所示失竊車輛之車輛竊盜資料個別查詢報表六紙（分別附於偵
    字第二０九六三號卷(一)第四十五頁、第五十一頁、第五十五頁、第五十七頁、第
    五十九頁、臺中縣警察局刑案偵查卷影卷第五十七頁反面）、被告庚○○之三信
    商業銀行中正分行0000000000000號帳戶開戶印鑑卡、存提款明細紀錄各一份（
    附於同前第四十六至第四十九頁）、被害人己○○提出之臺中市警察局車輛失竊
    證明單、臺中市警察局第六分局報案三聯單、自動櫃員機交易明細表各一紙（附
    於同前卷第五十二頁、第五十三頁）、被害人癸○○提出之自動櫃員機交易明細
    表一紙（附於同前卷第六十一頁）、本院核發之搜索票影本一紙、臺中縣警察局
    刑警隊搜索扣押筆錄、扣押物品目錄表各一份、扣案物品相片一張、被告丁○○
    前往自動櫃員機提領被害人所匯款項之翻攝相片六張（附於臺中縣警察局刑案偵
    查卷第七之一至第十一之三頁）等分別附卷可稽，並有被告丁○○所有門號0000
    000000號之晶片卡一張、摩托羅拉牌3688型之行動電話一支（序號：歸零）及被
    告庚○○所有之彰化商業銀行南臺中分行帳戶存摺一本扣案可證，是核被告丁○○與庚○○之自白與事實相符，均堪採為證據。本件事證明確，被告丁○○與庚○○之犯行均堪以認定。
二、按「恐嚇罪質，非不含有詐欺性，其與詐欺罪之區別，係在行為人對於被害人所
    用之手段，僅使其陷於錯誤者，為詐欺，使發生畏懼心者，為恐嚇」，最高法院
    著有三十年度上字第六六八號判例可資參照。本件被告丁○○雖未實際持有被害
    人失竊之車輛，然其行為之手段，主要仍在以加害被害人車輛之恐嚇方式，使被
    害人因而心生畏懼，而取得被害人之匯款，是核其所為，係犯刑法第三百四十六
    條第一項之恐嚇取財罪。其先後所為六次之犯行，均時間緊接、方法相同，又係
   觸犯構成要件相同之罪名，顯係基於概括犯意反覆為之，應依連續犯之規定論以
    一罪，並依法加重其刑。又查，其曾因妨害家庭案件，經臺灣嘉義地方法院以九
    十三年度嘉簡字第五號簡易判決處刑有期徒刑三月確定，並於九十三年八月二十
    日易科罰金執行完畢等情，有臺灣高等法院被告全國前案紀錄表在卷可查；其於
    受有期徒刑之執行完畢後五年內，再犯本件有期徒刑以上之罪，為累犯，應依法
    遞加重其刑。至被告庚○○以提供自己之帳戶供被告丁○○使用之方法，幫助丁○○為連續恐嚇取財之行為，核其所為，係犯刑法第三十條第一項前段、第五十
    六條、第三百四十六條第一項之幫助連續恐嚇取財罪（被告庚○○參與犯罪之型
    態及起訴之法條，業經公訴人於本院審理中當庭變更），應依同法第三十條第二
    項之規定減輕其刑。爰分別審酌被告丁○○與庚○○之素行（如其等前案紀錄表
    所載）、犯罪之動機、目的、手段、被告丁○○恐嚇取得之財物金額、行為之次
    數與持續之期間、被告庚○○幫助行為所給予被告丁○○之助力、其等犯罪後均
    能坦承犯行，然尚未與被害人達成民事和解等一切情狀，予以分別量處如主文所
    示之刑，被告庚○○部分，並諭知易科罰金之折算標準，以示懲儆。
三、扣案如附表二所示之門號0000000000號晶片卡一張及摩托羅拉牌3688型行動電話
    一支（序號：歸零），為被告丁○○所有供撥打本件恐嚇取財電話使用之物，業
    依其自身之供述（見偵字第二０九六三號卷(一)第三十六頁警詢筆錄、本院九十四
    年五月十七日審判筆錄第二十四頁）、證人即被害人午○○等人之證述及門號00
    00000000號之行動電話通聯紀錄（附於臺中縣警察局刑案偵查卷影卷第一八四頁
    至第一八七頁；另一支扣案序號為000000000000000號之NOKIA牌行動電話一支，
    其發話時間已在本件最後一位被害人癸○○匯款之後，故不能認為係供被告丁○○犯罪所用之物）可認；另扣案如附表三所示之彰化商業銀行南臺中分行000000
    0000000000號帳戶存摺一本，則為被告庚○○所有供其幫助被告丁○○所用之物
    ，亦據被告庚○○、丁○○分別供承在卷，並依前開事證可認，均應依刑法第三
    十八條第一項第二款之規定宣告沒收，並分別於被告丁○○及庚○○刑之宣告項
    下諭知。至另扣案之被告丁○○所有臺中市○○路郵局存摺一本、三信商業銀行
    金融卡私人密碼信封一張、臺中市第五信用合作社金融卡、大眾商業銀行金融卡
    、郵政儲金金融卡各一張、行動電話三具（包含前開所述之NOKIA 牌行動電話一
    支）、門號0000000000號之晶片卡一張，及庚○○所有臺中縣大雅鄉馬岡郵局存
    摺一本、臺中市第五信用合作社存摺一本、印章一枚等物（另見偵字第三六六二
    號卷影卷第二十八頁、第二十九頁所附之扣押物品清單），則查無任何積極證據
    足以認定為被告丁○○或庚○○供本件犯罪所用之物，又非屬違禁物，爰不併予
    宣告沒收。
四、被告丁○○不另為無罪之諭知部分：
  (一)公訴意旨另認：被告丁○○有與張火成、辰○○、彭俊銘及何忠學等人（張火成
    等人均另由檢察官偵查處理），共同基於意圖為自己不法之所有之概括犯意聯絡
    ，於如附表四所示之時間及地點，由張火成尋找作案目標，再由張火成、辰○○
    及被告丁○○持客觀上足以對於人之生命或身體安全產生危害、得為兇器使用之
    螺絲起子等工具撬開汽車車門後啟動電門之方式，連續竊得如附表四所示被害人
    丙○○等人所有之自用小客車，得手後，由張火成負責駕駛贓車前往他處藏放，
    再由辰○○、彭俊銘及何忠學於現場負責解體工作；另被告丁○○則依車上尋得
    之車主聯絡資料，撥打電話予附表四編號一至編號六所示之丙○○等六名失竊車
    輛之車主，要求其等依其指示，將一萬元至十一萬元不等之金額，匯入張火成所
    購得之劉勝山嘉義縣竹崎鄉農會0000000000000000號帳戶或王富滿高雄縣鳳山市
    ○○路郵局0000000000000 號之帳戶內（劉勝山、王富滿涉嫌幫助恐嚇取財之部
    分，亦另由檢察官偵查處理中），否則將把車輛解體，以此加害車主財產之事，
    恐嚇丙○○等六名車主，致使丙○○、辛○○、丑○○、寅○○、甲○○等五名
    車主，均因擔憂被竊之車輛無法尋回而心生畏懼，分別將一萬元至十一萬元不等
    之金額，匯入劉勝山或王富滿之前開帳戶內（至賴玉佩並未匯款），被告丁○○
    則於提領後，與張火成朋分花用。因認被告丁○○此部分所為，另與張火成、辰
    ○○、彭俊銘及何忠學共同涉犯刑法第五十六條、第三百二十一條第一項第三款
    之連續攜帶兇器竊盜罪，及刑法第五十六條、第三百四十六第一項之連續恐嚇取
    財罪，而與其前開經本院認定為有罪之連續恐嚇取財罪部分，分別具有牽連犯（
    連續攜帶兇器竊盜與連續恐嚇取財間）或連續犯（連續恐嚇取財與連續恐嚇取財
    間）之裁判上一罪關係等語。
  (二)按犯罪事實應依證據認定之，無證據不得認定犯罪事實；被告或共犯之自白，不
    得作為有罪判決之唯一證據，仍應調查其他必要之證據，以察其是否與事實相符
    ；不能證明被告犯罪，應諭知無罪之判決，刑事訴訟法第一百五十四條第二項、
    第一百五十六條第二項、第三百零一條第一項分別定有明文。本件公訴人認被告
    丁○○就附表四之事實部分，與張火成、辰○○、彭俊銘及何忠學等人，共同涉
    有連續攜帶兇器竊盜及連續恐嚇取財之犯嫌，無非以此部分之犯罪事實，業據被
    告丁○○於偵查中坦承不諱，核與證人即偵查中共同被告辰○○及證人即被害人
    丙○○等人分別於警詢或檢察官訊問中之證、指述意旨相符，此外，復有被害人
    提出之臺中縣警察局車輛協尋證明單、匯款資料及如附表四所示失竊車輛之車輛
    竊盜資料個別查詢報表附卷可稽，並有員警於九十四年一月七日上午十一時許，
    在彰化縣芬園鄉○○路○段六十八號辰○○承租之解體工廠內，扣得之被害人巳
    ○○、未○○所有原置於失竊車輛上之物品可證（經先行發還被害人）等，為其
    主要之論據。訊據被告丁○○則堅詞否認有何公訴意旨所指此部分之犯行，辯稱
    ：伊確有與張火成共同竊車後，向被害人恐嚇，要求被害人將款項匯至張火成提
    供之帳戶裡面，惟伊與張火成所竊之車輛，均為國產車，地點則在嘉義以南，且
    伊與張火成於取得被害人之匯款後，會將車輛停放之地點告知車主，由車主自行
    取回，是系爭附表四所示之連續竊盜及連續恐嚇取財行為，應非伊及張火成所為
    等語；又稱：伊於警詢及檢察官訊問中之所以坦承犯行，係因辰○○為其外甥女
    之夫，具有親戚關係，伊以為附表四所示之車輛可能為辰○○等人所竊取，為了
    保護辰○○，同時換取交保之機會，所以就員警及檢察官詢問之犯罪事實均加以
    坦承等語（見本院審判筆錄）。
  (三)經查：
  1.經核以：(1)證人即偵查中共同被告辰○○之供述，均未指稱被告丁○○有何與其
    及綽號「小宗」、「阿東」之人共同為竊盜之行為情事（見偵字第二０九六三號
    卷(一)第一三四頁以下警詢筆錄、卷(二)第十一頁以下警詢筆錄、第六頁及第三十頁
    以下檢察官訊問筆錄、本院九十四年五月十七日審判筆錄）；(2)證人即偵查中共
    同被告彭俊銘亦供述：「我只知道丁○○向車主恐嚇勒贖情事」、「因為丁○○
    之前在嘉義就夥同綽號『大頭成』之男子從事該竊車勒贖等不法行為，所以我知
    道丁○○從事該工作」（見臺中縣警察局刑案偵查卷影卷第十五頁警詢筆錄）；
    (3)共同被告庚○○亦供述：被告丁○○係與張火成（並未包含辰○○、彭俊銘或
    何忠學）共組竊車集團（見臺中縣警察局刑案偵查卷第二之一頁以下警詢筆錄、
    偵字第二０九六三號卷(一)第十七頁以下檢察官訊問筆錄）。其三人所述，均與被
    告丁○○於本院審理中所辯：係與張火成於嘉義以南共同行竊，至辰○○部分，
    僅向其購買如附表一所示失竊車主之聯絡資料等語之意旨相符。至(4)其餘證人即
    被害人丙○○、丑○○、賴玉佩、戊○○、甲○○、巳○○、未○○等人於警詢
    中之證、指述，及卷附之臺中縣警察局車輛協尋證明單、匯款資料、車輛竊盜資
    料個別查詢報表與員警於九十四年一月七日上午十一時許，在彰化縣芬園鄉○○
    路○段六十八號辰○○承租之解體工廠內，扣得之被害人巳○○、未○○所有原
    置於失竊車輛上之物品等，不過能確認被害人丙○○等人之車輛，確有遭竊之事
    實，及被害人丙○○、辛○○、丑○○、寅○○、甲○○、賴玉佩等人，曾分別
    遭到恐嚇，且除賴玉佩外，其餘丙○○等人，分別有將一萬元至十一萬元不等之
    金額，匯入劉勝山或王富滿之帳戶之事實，至上開竊盜案件及恐嚇取財之案件係
    何人所為、被告丁○○有無參與等？均無從依憑上開被害人之證、指述或書證、
    物證加以判斷。是以，本部分所憑得以認定被告丁○○犯罪事實之直接積極證據
    ，唯存被告於偵查中之自白。
  2.惟即或被告丁○○於偵查中之自白，亦有下述與事實不符之處：(1)被告丁○○於
    九十三年十二月二十二日警詢中稱：「（你與張火成是於何時、何地竊取車輛？
    ）約於九十三年八月份（詳細日期忘記了），是在嘉義及高雄等地竊取國產車」
    （見臺中縣警察局刑案偵查卷第二十六頁反面警詢筆錄；另見偵字第二０九六三
    號卷(二)第三十頁檢察官訊問筆錄），而此與附表四所示之車輛遭竊之地點（均在
    中部縣市及雲林縣）、車型（主為進口車；其中屬BENZ廠牌者有被害人丑○○、
    戊○○及未○○失竊之車輛，屬 BMW者，有被害人丙○○、賴玉佩及甲○○失竊
    之車輛，僅被害人辛○○、巳○○失竊之車輛，屬於國產之國瑞豐田汽車）不符
    ；比對偵查中共同被告辰○○所述：伊與綽號「小宗」、「阿東」之人，行竊之
    車輛以「雙 B及其他高級車種為主」，作案地區以「新竹以南、嘉義以北」為主
    之語（見臺中縣警察局刑案偵查卷影卷第六頁警詢筆錄），實可信系爭附表四之
    失竊車輛，應係辰○○與綽號「小宗」、「阿東」之人所竊取，而非被告丁○○
    與張火成所竊取；再(2)被告丁○○稱：與張火成共同竊盜之部分，車輛均有還給
    被害人（見偵字第二０九六三號卷第三十頁檢察官訊問筆錄）、伊係使用庚○○
    之三信商業銀行中正分行及彰化商業銀行南臺中分行帳戶（與其另行購得之不詳
    帳戶）供被害人匯款（見臺中縣警察局刑案偵查卷第二十頁反面警詢筆錄），而
    此亦與附表四所示被害人之車輛並未取回，至匯入之帳戶則為劉勝山或王富滿之
    帳戶等情形不同；(3)況被告丁○○已於九十三年十一月二十九日晚上十一時許為
    警逮捕，被害人巳○○及未○○之車輛卻於翌日上午仍然遭竊，此除足以認被告
    丁○○確實未參與附表四編號七、編號八之竊車行為外，依一般具有緊密關係之
    犯罪集團成員，如其中一人為警逮捕或查獲，其餘之人多於短時期內會選擇暫停
    犯案並躲避風頭以觀，被告丁○○稱：伊並非與辰○○等人共同竊車，系爭附表
    四之竊盜與恐嚇取財行為伊並未參與等語，應屬可信。
  3.綜上所述，被告丁○○就附表四所涉之連續竊盜與連續恐嚇取財行為，於偵查中
    雖有自白，然核其所為之自白，與事實有諸多不相符合之處，自難憑採，而其就
    此部分犯罪之積極證據既有不足，原應為無罪判決之諭知，然公訴人認其此部分
    之行為，如經成立犯罪，應與其前開經本院認定為有罪之附表一連續恐嚇取財罪
    部分，具有連續犯或牽連犯之裁判上一罪關係，爰不另為無罪判決之宣告。
據上論斷，應依刑事訴訟法第二百九十九條第一項前段，刑法第五十六條、第三百四
十六條第一項、第四十七條、第三十條第一項前段、第二項、第四十一條第一項前段
、第三十八條第一項第二款，罰金罰鍰提高標準條例第一條前段、第二條，判決如主
文。
本案經檢察官子○○到庭執行職務。
中      華      民      國    九十四    年      六      月      三      日
                          臺灣臺中地方法院刑事第六庭
                              審判長法  官 簡  源  希
                                    法  官 林  念  祖
                                    法  官 鄧  敏  雄
右正本證明與原本無異。
如不服本判決，應於判決送達後十日內向本院提出上訴狀，上訴於臺灣高等法院臺中
分院( 須附繕本 )。
                                    書記官
中      華      民      國    九十四    年      七      月      五      日
附錄本案論罪科刑法條全文：
刑法第三百四十六第一項
意圖為自己或第三人不法之所有，以恐嚇使人將本人或第三人之物交付者，處六月以
上五年以下有期徒刑，得併科一千元以下罰金。
附表一
┌──┬──────────┬──────┬──────┬─────┬───────┐
│編號│失 竊 車 輛 與 車 主│失 竊 時 間 │失 竊 地 點 │失竊之車輛│是否尋獲或贖回│
│    │                    │            │            │價值      │              │
│    ├──────────┼──────┼──────┼─────┼───────┤
│    │匯 款 人            │匯 款 時 間 │匯 款 地 點 │匯款金額  │匯 入 帳 戶   │
├──┼──────────┼──────┼──────┼─────┼───────┤
│一  │洪麗珠所有現為黃志銘│九十三年十月│臺中縣大雅鄉│約新臺幣（│無            │
│    │、午○○使用之車牌號│四日上午六時│神林南路二０│下同）六十│              │
│    │碼7189-FK 號自用小客│許          │七巷口      │萬元      │              │              │
│    │車                  │            │            │      │              │
│    ├──────────┼──────┼──────┼─────┼───────┤
│    │午○○              │九十三年十月│不詳        │二萬元    │庚○○所有三信│
│    │                    │四日下午五時│            │          │商業銀行中正分│
│    │                    │許          │            │          │行000000000000│
│    │                    │            │            │          │5號帳戶       │
├──┼──────────┼──────┼──────┼─────┼───────┤
│二  │林述育所有現為己○○│九十三年十月│臺中市西屯區│約五十六萬│無            │
│    │使用之車牌號碼Q0-666│十一日上午七│福安路與福科│元        │              │
│    │8 號自用小客車（另有│時四十分許  │路口        │          │              │
│    │現金新臺幣一萬元及行│            │            │          │              │
│    │照、駕照、手電筒等一│            │            │          │              │
│    │併遭竊）            │            │            │          │              │
│    ├──────────┼──────┼──────┼─────┼───────┤
│    │己○○              │九十三年十月│不詳        │三萬元    │同右之庚○○三│
│    │                    │十二日上午九│            │          │信商業銀行中正│
│    │                    │時許        │            │          │分行帳戶      │
├──┼──────────┼──────┼──────┼─────┼───────┤
│三  │廣惠有限公司（負責人│九十三年十月│新竹縣竹北市│約三十萬元│無            │
│    │：壬○○）所有車牌號│十四日上午八│新光街八十號│          │              │
│    │碼RJ-5709 號之自用小│時許        │前          │          │              │
│    │客車                │            │            │          │              │
│    ├──────────┼──────┼──────┼─────┼───────┤
│    │壬○○              │九十三年十月│不詳        │八千元    │同右之庚○○三│
│    │                    │十五日上午十│            │          │信商業銀行中正│
│    │                    │時許        │            │          │分行帳戶      │
├──┼──────────┼──────┼──────┼─────┼───────┤
│四  │乙○○所有車牌號碼Y5│九十三年十月│新竹縣竹北市│約七十五萬│無            │
│    │-2777 號之自用小客車│十五日上午八│光明街三五四│元        │              │
│    │（另有行照、行動電話│時許        │號前        │          │              │
│    │、玉佩等一併遭竊）  │            │            │          │              │
│    ├──────────┼──────┼──────┼─────┼───────┤
│    │乙○○              │九十三年十月│不詳        │四萬元    │同右之庚○○三│
│    │                    │十五日下午二│            │          │信商業銀行中正│
│    │                    │時許        │            │          │分行帳戶      │
├──┼──────────┼──────┼──────┼─────┼───────┤
│五  │卯○○所有車牌號碼SC│九十三年十月│嘉義市東區大│約八十萬元│無            │
│    │-7168 號之自用小客車│二十一日上午│雅路二段二九│          │              │
│    │（另有高爾夫球具一組│七時許      │八號        │          │              │
│    │一併遭竊）          │            │            │          │              │
│    ├──────────┼──────┼──────┼─────┼───────┤
│    │卯○○              │九十三年十月│土地銀行嘉義│四萬元    │同右之庚○○三│
│    │                    │二十一日下午│中山分行    │          │信商業銀行中正│
│    │                    │三時許      │            │          │分行帳戶      │
├──┼──────────┼──────┼──────┼─────┼───────┤
│六  │癸○○所有車牌號碼UR│九十三年十月│嘉義市東區大│約一百二十│無            │
│    │-2001 號之自用小客車│二十一日上午│雅路二段三八│餘萬元    │              │
│    │      │四時許      │六巷口      │          │              │                │
│    ├──────────┼──────┼──────┼─────┼───────┤
│    │癸○○              │九十三年十月│不詳        │四萬元    │庚○○所有彰化│
│    │                    │二十五日上午│            │          │商業銀行南臺中│
│    │                    │九時許      │            │          │分行0000000000│
│    │                    │            │            │          │294800號帳戶  │
└──┴──────────┴──────┴──────┴─────┴───────┘
附表二（丁○○連續恐嚇取財案應沒收之扣案物品）
  一、門號0000000000號之晶片卡壹張。
  二、摩托羅拉牌3688型行動電話壹支（序號：歸零）。
附表三（庚○○幫助連續恐嚇取財案應沒收之扣案物品）
  彰化商業銀行南臺中分行0000000000000000號帳戶存摺壹本（戶名：庚○○）。
附表四
┌──┬──────┬──────┬────────┬────┬──────────┐
│編號│被   害   人│ 行 竊 時 間│ 行 竊  地  點 │匯款金額│匯   款   帳     戶 │
├──┼──────┼──────┼────────┼────┼──────────┤
│一  │丙○○所有車│九十三年八月│南投縣名間鄉南雲│五萬元  │劉勝山所有嘉義縣竹崎│
│    │牌號碼為W8-9│十一日      │路九之三十號前  │        │農會0000000000000000│
│    │777 號之自用│            │                │        │號帳戶              │
│    │小客車      │            │                │        │                    │
├──┼──────┼──────┼────────┼────┼──────────┤
│二  │辛○○所有車│九十三年八月│南投縣南投市祖祠│一萬元  │王富滿所有高雄縣鳳山│
│    │牌號碼為W9-7│十八日上午六│路八十四號前    │        │市○○路郵局00000000│
│    │066 號之自用│時許        │                │        │343431號帳戶        │
│    │小客車      │            │                │        │                    │
├──┼──────┼──────┼────────┼────┼──────────┤
│三  │丑○○所有車│九十三年八月│彰化縣員林鎮合作│八萬    │同右                │
│    │牌號碼為QG-7│十八日下午三│街九十四號前    │        │                    │
│    │778 號之自用│時許        │                │        │                    │
│    │小客車      │            │                │        │                    │
├──┼──────┼──────┼────────┼────┼──────────┤
│四  │賴玉佩所有車│九十三年八月│臺中縣豐原市水源│未匯款  │                    │
│    │牌號碼為2889│十九日上午五│路南坑巷四十三號│        │                    │
│    │-JA 號之自用│時許        │前              │        │                    │
│    │小客車      │            │                │        │                    │
├──┼──────┼──────┼────────┼────┼──────────┤
│五  │寅○○所有現│九十三年八月│雲林縣北港鎮民治│十一萬  │同右之王富滿帳戶    │
│    │為戊○○使用│二十日上午八│路八十七號前    │        │                    │
│    │車牌號碼為7W│時許        │                │        │                    │
│    │-7889號之自 │            │                │        │                    │
│    │用小客車    │            │                │        │                    │
├──┼──────┼──────┼────────┼────┼──────────┤
│六  │甲○○所有車│九十三年八月│臺中縣大甲鎮中山│五萬    │同右之劉勝山帳戶    │
│    │牌號碼為8868│二十四日上午│路一段一千二百二│        │                    │
│    │-FW 號之自用│六時許      │十五巷九十號前  │        │                    │
│    │小客車      │            │                │        │                    │
├──┼──────┼──────┼────────┼────┼──────────┤
│七  │巳○○所有車│九十三年十一│臺中市南屯區楓樹│未接獲恐│                    │
│    │牌號碼為5Q-1│月三十日上午│巷八之十號      │嚇電話  │                    │
│    │362 號之自用│六時許  │                │        │                    │
│    │小客車      │            │                │        │                    │
├──┼──────┼──────┼────────┼────┼──────────┤
│八  │未○○所有車│九十三年十一│臺中市南屯區黎明│未接獲恐│                    │
│    │牌號碼為2M-6│月三十日上午│路一段六六一號前│嚇電話  │                    │
│    │779 號之自用│八時十五分許│                │        │                    │
│    │小客車      │            │                │        │                    │
└──┴──────┴──────┴────────┴────┴──────────┘
